【裁判字號】    97,訴,2927
【裁判日期】    970822
【裁判案由】    毒品危害防制條例
【裁判全文】
臺灣臺中地方法院刑事判決              97年度訴字第2927號
公  訴  人  臺灣臺中地方法院檢察署檢察官
被      告  甲○○
上列被告因毒品危害防制條例案件，經檢察官提起公訴（97年度
毒偵字第3052號），被告於準備程序中就被訴事實為有罪之陳述
，受命法官於聽取當事人之意見後，由本院合議庭裁定由受命法
官獨任以簡式審判程序判決如下：
    主    文
甲○○施用第一級毒品，累犯，處有期徒刑壹年壹月。
    犯罪事實
一、甲○○前於民國九十六年間因持有第一級毒品案件，經本院
    判處有期徒刑六月確定，甫於九十六年十二月二十日易科罰
    金執行完畢。其且曾於九十二年間因施用毒品案件，經依
    法院裁定送入觀察勒戒處所觀察勒戒，經評定認有繼續施用
    毒品傾向，再依法院裁定送入戒治處所施以強制戒治，嗣經
    法院裁定停止戒治，所餘期間付保護管束確定，於九十二年
    十月二九日釋放後期滿未經撤銷視為執行完畢，並由臺灣臺
    中地方法院檢察署檢察官以九十三年度戒毒偵字第一四七號
    為不起訴處分確定。九十三年間因施用第一級毒品案件，
    經臺灣高等法院臺中分院判處有期徒刑七月確定，於九十四
    年五月二十九日執行完畢。九十四年間因施用第一級毒品
    案件，經本院判處有期徒刑八月確定。九十五年間因施用
    第一級毒品案件，經本院判處有期徒刑一年確定。上開二案
    嗣經法院裁定減刑並定應執行有期徒刑九月又十五日確定，
    甫於九十六年七月十六日執行完畢。詎猶不知悔改，復基於
    施用第一級毒品之犯意，於九十七年五月三日十四時許，在
    臺中縣神岡鄉○○路八一號旁，以將第一級毒品海洛因摻水
    再以注射針筒注射身體血管之方式，施用第一級毒品海洛因
    一次。嗣經警於九十七年五月三日十六時二十分許搜索甲○
    ○位於臺中縣神岡鄉○○村○○街三三六巷六○號之住處，
    並採取其尿液送檢驗而查悉上情。
二、案經臺中市警察局移送臺灣臺中地方法院檢察署檢察官偵查
    起訴。
    理  由
一、本件被告甲○○所犯係死刑、無期徒刑、最輕本刑為三年以
    上有期徒刑以外之罪，其於準備程序中就被訴事實為有罪之
    陳述，經告知被告簡式審判程序之旨，並聽取公訴人及被告
    之意見後，本院合議庭認為適宜而裁定由受命法官獨任進行
    簡式審判程序，合先敘明。
二、上揭犯罪事實，業據被告甲○○於警詢及偵審中坦承不諱，
    且被告於上揭時地為警查獲後，經警採集其尿液送驗結果，
    確呈現海洛因代謝物之可待因、嗎啡陽性反應，此有中山醫
    學大學附設醫院檢驗科藥物檢測中心出具之檢驗報告一份存
    卷可稽，足見被告上開自白確與事實相符，應可採信。又被
    告前於九十二年間因施用毒品案件，經依法院裁定送入觀
    察勒戒處所觀察勒戒，經評定認有繼續施用毒品傾向，再依
    法院裁定送入戒治處所施以強制戒治，嗣經法院裁定停止戒
    治，所餘期間付保護管束確定，於九十二年十月二九日釋放
    後期滿未經撤銷視為執行完畢，並由臺灣臺中地方法院檢察
    署檢察官以九十三年度戒毒偵字第一四七號為不起訴處分確
    定。九十三年間因施用第一級毒品案件，經臺灣高等法院
    臺中分院判處有期徒刑七月確定，於九十四年五月二十九日
    執行完畢。九十四年間因施用第一級毒品案件，經本院判
    處有期徒刑八月確定。九十五年間因施用第一級毒品案件
    ，經本院判處有期徒刑一年確定。上開二案嗣經法院裁定減
    刑並定應執行有期徒刑九月又十五日確定，甫於九十六年七
    月十六日執行完畢等節，有臺灣高等法院被告前案紀錄表一
    份在卷可憑。綜上所述，本案事證明確，被告犯行堪以認定
    。
三、核被告所為，係犯毒品危害防制條例第十條第一項之施用第
    一級毒品罪。被告施用第一級毒品前持有第一級毒品之低度
    行為，應為其施用之高度行為所吸收，不另論罪。查，被告
    前於九十六年間因持有第一級毒品案件，經本院判處有期徒
    刑六月確定，於九十六年十二月二十日易科罰金執行完畢，
    有臺灣高等法院被告前案紀錄表一份在卷可稽，其於受有期
    徒刑執行完畢後五年以內，再故意犯本件有期徒刑以上之罪
    ，為累犯，應依法加重其刑。爰審酌被告曾因施用毒品案件
    接受觀察勒戒及強制戒治處分，並曾因施用毒品案件，經法
    院先後三次判處罪刑確定，並均執行完畢在案，竟無視於毒
    品對於自身健康之戕害及國家對於杜絕毒品犯罪之禁令，猶
    施用毒品不輟，再為本案犯行；被告吸毒係戕害自己身心之
    行為及被告犯罪後尚能於警詢及偵審中坦承犯行之態度等一
    切情狀，量處如主文所示之刑。
據上論斷，應依刑事訴訟法第二百七十三條之一第一項、第二百
九十九條第一項前段，毒品危害防制條例第十條第一項、第二十
三條第二項，刑法第十一條前段、第四十七條第一項，判決如主
文。
中    華    民    國    97    年    8     月    22    日
                    臺灣臺中地方法院刑事第十庭
                            法  官  江奇峰
上正本證明與原本無異。
如不服本判決，應於判決送達後十日內向本院提出上訴狀，上訴
於臺灣高等法院臺中分院 (須附繕本)。
上訴書狀如未敘述理由，應於上訴期間屆滿後二十日內補提理由
書於本院。
                            書記官  江慧貞
中    華    民    國    97    年    8     月    22    日
附錄論罪科刑法條：
毒品危害防制條例第十條第一項：
施用第一級毒品者，處六個月以上五年以下有期徒刑。


司法院資訊處製作；財團法人民間司法改革基金會備份。
